# 关于养殖类企业死亡淘汰产品成本计入管理费用是否合适？请教陈版与各位老师

提问人：Sarah 要发奋 时间：2017-10-25 10:05:53
在审企业A，从事养殖业务，成本核算时将养殖过程中死亡和淘汰产品的成本单独核算，因为公司内部设定了死淘比例正常范围，低于正常比例的部分计入管理费用，超出比例的部分计入营业外支出。鉴于制造业企业中成材率的影响，不合格产品发生的成本由合格产品承担，但不知农业企业是否有特殊规定，且在准则和应用指南中没找到明确的条款，故请问陈版与各位老师，企业这样处理是否合适？

回答人：chenyiwei
正常、、合理范围内死亡、淘汰的生物资产的成本可以认为是其他生物资产达到预定可使用或可销售状态的必要支出，因此可以由其他存活的生物资产的成本承担。